# 请教陈版：股份支付估值模型

提问人：Onalyst 时间：2021-09-27 17:48:12
公司限制性股票分授予日起 12 个月、 24 个月、 36 个月三次解锁，每次解锁分别授予总量的一定比例。限制性股票是不存在活跃市场的期权。请问三次解锁时点的期权价值是否都要通过B-S模型来估值？谢谢！

回答人：chenyiwei
限制性股票的公允价值确定一般不采用B-S模型或其他期权定价模型（科创板的第二类限制性股票除外），而是直接按授予日的股份公允价值与授予价格之差计算。后续除非发生条款和条件修改，不再进行调整。

提问人：Onalyst 时间：2021-09-28 16:09:25
上面的提问需要修改一下：
公司售予了公司员工限制性股票， 该公司是上市公司，股票存在活跃报价。 在这个情况下， 三批解锁的股票其对应的公允价值是否不同？ 如果不同， 是否需要用BS模型来进行估值？

回答人：chenyiwei
限制性股票一般直接按照标的股份于授予日的公允价值减去授予价格计算，不做其他调整。

提问人：woshitsl 时间：2021-09-28 21:56:42
陈版我这边帮楼主补充一下，我是他的同事， 这里的受限制股票是上市公司，本身是有活跃市场报价的。 但是加入了限制时间这个因素之后，是否就变成了某种衍生产品，需要用BS model来进行估值了？

回答人：chenyiwei
不可以这样理解。这种限制是基于持股人的特定身份，而不是该项金融资产本身的固有特征。因此在计量公允价值时不纳入考虑。

提问人：woshitsl 时间：2021-10-10 17:14:00
谢谢陈版， 再补充一个问题， 如果授予对象是公司的董监高， 在等待期结束后仍受《公司法》的规定导致交易受限，这种情况是否需要考虑考虑流动性折价调整？

回答人：chenyiwei
这种基于股东的特定身份的限售，对股份的公允价值估值无影响。